臺灣板橋地方法院刑事判決             100年度訴字第2225號
公  訴  人  臺灣板橋地方法院檢察署檢察官
被      告  江庭瑋
上列被告因違反毒品危害防制條例案件，經檢察官提起公訴（
100 年度毒偵字第5373號），被告於準備程序中就被訴事實為有
罪之陳述，經本院合議庭裁定由受命法官獨任進行簡式審判程序
，並判決如下：
    主  文
江庭瑋犯施用第一級毒品罪，處有期徒刑捌月。扣案之第一級毒
品海洛因壹包（驗餘淨重零點零捌伍伍公克）沒收銷燬之；盛裝
上開海洛因之包裝袋壹只沒收。
    事  實
一、江庭瑋前於民國87年間因施用毒品案件，經法院裁定送觀察
    、勒戒後，認有繼續施用毒品之傾向，由本院以87年度毒聲
    字第619 號裁定令入戒治處所施以強制戒治，因其戒治成效
    良好，經本院以88年度毒聲字第445 號裁定停止戒治並付保
    護管束，於88年3 月9 日停止戒治出所，迄至88年7 月13日
    保護管束期滿視為強制戒治執行完畢，並經臺灣板橋地方法
    院檢察署檢察官以88年度戒毒偵字第40號為不起訴處分確定
    。於89年間又因施用毒品案件，經本院以89年度毒聲字第
    2876號裁定令入戒治處所施以強制戒治，因其戒治成效良好
    ，復經本院以90年度毒聲字第973 號裁定停止戒治並付保護
    管束，且於90年3 月21日停止戒治出所，迄至90年5 月17日
    保護管束期滿視為強制戒治執行完畢，此次施用毒品犯行另
    經提起公訴，由本院以89年度訴字第1069號判決判處應執行
    有期徒刑1 年4 月確定。於90年間又因施用毒品案件，經本
    院以91年度訴緝字第42號判決判處有期徒刑11月確定，二案
    接續執行，於92年11月7 日假釋出監，並於93年3 月9 日假
    釋期滿，未經撤銷假釋視為執行完畢（於本案不構成累犯）
    。於95年間又因施用毒品案件，經本院以95年度毒聲字第
    1993號裁定送觀察、勒戒後，認有繼續施用毒品之傾向，復
    經本院以96年度毒聲字第156 號裁定送強制戒治後，於97年
    8 月20日因停止處分執行出監。再於99年間又因施用毒品案
    件，經臺灣桃園地方法院以100 年度審訴字第716 號判決判
    處有期徒刑6 月確定，刻正執行中。詎其仍不知戒除毒癮，
    復基於施用第一級毒品海洛因之犯意，於100 年7 月31 日
    晚上某時許，在其新北市○○區○○路328 巷4 號居所內，
    施用海洛因1 次。嗣於100 年8 月1 日晚上9 時10分許，在
    新北市鶯歌區○○○街77號前，為警查獲，並扣得海洛因1
    包（驗餘淨重0.0855公克），且經警採其尿液送檢驗，鑑定
    結果呈鴉片類陽性反應，始悉上情。
二、案經新北市政府警察局土城分局報請臺灣板橋地方法院檢察
    署檢察官偵查起訴。
    理  由
一、上開犯罪事實，業據被告江庭瑋於警詢、偵查迄本院審理時
    均坦承不諱，而其為警採集之尿液，經以酵素免疫分析法初
    步篩選，再以氣相層析質譜儀分析法確認，結果呈現鴉片類
    （嗎啡、可待因）陽性反應等情，有新北市政府警察局查獲
    毒品案件尿液檢體監管紀錄表及臺灣檢驗科技股份有限公司
    100 年8 月23日濫用藥物檢驗報告各1 份在卷可稽，並有海
    洛因1 包（驗餘淨重0.0855公克）扣案可參，暨交通部民用
    航空局航空醫務中心100 年8 月17日航藥鑑字第1004195 號
    鑑定書1 份在卷可佐，足徵被告任意性之自白與事實相符，
    應可採信。又被告有事實欄所載施用毒品經觀察勒戒及強制
    戒治之執行情形，亦有臺灣高等法院被告前案紀錄表乙份在
    卷足憑，其於戒治後5 年內再犯施用毒品罪嫌，罪證明確，
    應予依法論科。
二、按海洛因屬毒品危害防制條例第2 條第2 項第1 款所定之第
    一級毒品，是核被告所為，係犯毒品危害防制條例第10條第
    1 項之施用第一級毒品罪。被告因施用而持有海洛因之低度
    行為，為施用之高度行為所吸收，不另論罪。爰審酌被告前
    已有多次施用毒品之前科，猶不知克制，故態復萌，再次施
    用毒品，無視毒品對於自身健康之戕害，及國家對於杜絕毒
    品犯罪之禁令，惟因施用毒品者均具有相當程度之生理成癮
    性及心理依賴性，戒除不易，且犯罪心態與一般刑事犯罪之
    本質不同，非難性較低，以及被告坦承施用犯行之態度等一
    切情狀，量處如主文所示之刑，以資懲儆。又扣案之海洛因
    1 包（驗餘淨重0.0855公克），為本案查獲之第一級毒品，
    應依毒品危害防制條例第18條第1 項前段之規定諭知沒收銷
    燬之。另盛裝上開海洛因之包裝袋1 只，於鑑定時既可與海
    洛因分別秤重，足證可與海洛因析離，且係用於包裹毒品，
    防止毒品裸露、潮濕，便於持有、攜帶之用，屬被告所有供
    本案犯罪所用之物，爰依刑法第38條第1 項第2 款規定併予
    宣告沒收。
據上論斷，應依刑事訴訟法第273 條之1 第1 項、第299 條第1
項前段，毒品危害防制條例第10條第1 項、第18條第1 項前段，
刑法第11條、第38條第1 項第2 款，判決如主文。
本案經檢察官張淑美到庭執行職務。
中    華    民    國   100    年    11    月    4     日
                  刑事第二十二庭    法  官   吳韻馨
上列正本證明與原本無異。
如不服本判決，應於送達後10日內敘明上訴理由，向本院提出上
訴狀，上訴於本院第二審合議庭 (應附繕本) 。其未敘述上訴理
由者，應於上訴期間屆滿後20日內向本院補提理由書「切勿逕送
上級法院」。
                                    書記官   王元佑
中    華    民    國   100    年    11    月    7     日
附錄本案論罪科刑法條全文：
毒品危害防制條例第10條第1項
施用第一級毒品者，處 6 月以上 5 年以下有期徒刑。